臺灣士林地方法院民事裁定　96年度聲再字第1號
再審聲請人　乙○○
再審相對人　丙○○
　　　　　　甲○○
上列當事人間請求損害賠償事件，再審聲請人對於本院民國92年
3 月17日91年度再易字第12號、92年12月12日91年度再易字第12
號、94年8 月31日94年度聲字第891 號、95年1 月26日94年度聲
字第891 號及96年3 月14日95年度聲再字第2 號民事確定裁定聲
請再審，本院裁定如下：
    主  文
再審之聲請駁回。
再審程序費用新台幣壹仟元由再審聲請人負擔。
　　理  由
一、本件聲請再審意旨略以：再審聲請人前於民國91年10月17日
    對本院88年簡上字第173 號確定判決提起再審之訴，程序一
    切合法，訴狀中已表明遵守不變其間之證據，即申領中央氣
    象局氣象資料，顯未逾30日不變期間，即再審聲請人確係於
    91年9 月18日始知悉再審理由，並於再審狀內載明足以釋明
    遵守不變期間之證據，所為再審之訴顯未逾30日不變期間。
    然原法院竟以92年3 月17日91年度再易字第12號裁定再審之
    訴非合法駁回，顯然顛倒事實，所為裁定即屬違法，司法公
    正難保，法院應將之廢棄，如不為即違法，再審聲請人提起
    再審之訴，符合民事訴訟法第496 條第1 項第13款之規定，
    自應予廢棄，理當進行再審。原裁定違法，應廢棄上開裁定
    卻不為，經再審聲請人聲明異議、抗告，顯非不得上訴第三
    審所限制之訴訟事件，然本院94年8 月31日94年度聲字第89
    1 號、95年1 月26日94年度聲字第891 號及96年3 月14日95
    年度聲再字第2 號裁定，適用民事訴訟法第484 條規定據以
    駁回，適用法規顯有錯誤，有民事訴訟法第496 條第1 項第
    1 款規定之再審事由。為此，聲請再審云云，並聲明求為裁
    定：本院92年3 月17日91年度再易字第12號、92年12月12日
    91年度再易字第12號、94年8 月31日94年度聲字第891 號、
    95年1 月26日94年度聲字第891 號及96年3 月14日95年度聲
    再字第2 號確定裁定均廢棄。
二、按再審之訴，法院認無再審理由，判決駁回後，不得以同一
    事由，對於原確定判決或駁回再審之訴之確定判決，更行提
    起再審之訴，民事訴訟法第498 條之1 定有明文，而該條規
    定，於裁定已經確定之聲請再審，依同法第507 條規定應準
    用之。本件再審聲請人所執前述關於92年3 月17日91年度再
    易字第12號、92年12月12日91年度再易字第12號、94年8 月
    31日94年度聲字第891 號、95年1 月26日94年度聲字第891
    號民事確定裁定之聲請再審理由，悉為其於本院95年度聲再
    字第2 號聲請再審事件所曾主張者，並已經裁定駁回確定，
    揆之首揭規定，不得復許其據為聲請再審之理由，是其此部
    分之聲請，已屬於法未合。
三、至再審聲請人就本院95年度聲再字第2 號聲請再審部分，聲
    請理由略謂：其前提起本院91年度再易字第12號再審之訴確
    有遵守30日不變期間，有交通部中央氣象局收據、逐日氣象
    資料可證，應許其就本院88年簡上字第173 號確定判決提起
    再審，原裁定顛倒事實，有民事訴訟法第496 條第1項 第13
    款之事由，法院如不予廢棄本院88年簡上字第173 號確定判
    決，即屬違法云云。然姑不論再審聲請人所提出之交通部中
    央氣象局收據、逐日氣象資料，無從憑為再審聲請人提起前
    述再審之訴確已遵守不變期間之證據，已不影響於其提起再
    審之訴是否合法之判斷，且再審聲請人早於96年3 月28日即
    親赴派出所，領取寄存送達之本院96年3 月14日95年度聲再
    字第2 號民事裁定，有簽收簿影本附在該案卷內可稽，而其
    遲至96年5 月6 日方向本院提起本件再審之聲請，亦有聲請
    再審狀在卷可憑，足認已逾民事訴訟法第500 條第1 項所定
    30日之聲請再審不變期間，所為此部分之聲請，亦顯非合法
    。又經本院調取95年度聲再字第2 號損害賠償事件卷宗查核
    結果，卷內核無再審聲請人所稱已提出之遵守再審期間證據
    ，即事實上前載交通部中央氣象局收據、逐日氣象資料，未
    據再審聲請人於該事件中向法院提出，原確定判決自無所指
    摘漏未審酌證據之違失，其空言指摘該裁定違法云云，復未
    具體指明違反何法令，實均不能認為有據，是為無理由。
四、從而，再審聲請人就本院92年3 月17日91年度再易字第12號
    、92年12月12日91年度再易字第12號、94年8 月31日94年度
    聲字第891 號、95年1 月26日94年度聲字第891 號及96年3
    月14日95年度聲再字第2 號民事確定裁定所為再審之聲請，
    均不合法，且無理由，應予駁回，並依職權確定本件訴訟費
    用新台幣1,000 元由再審聲請人負擔。
五、據上論結，依民事訴訟法第502 條、第507 條、第95條、第
    78條 、第87條第1 項，裁定如主文。
中　　華　　民　　國　　96　　年　　12　　月　　 4　　日
                  民事第一庭  審判長法  官  陳靜芬
                                    法  官  馬傲霜
                                    法  官  蕭錫証
以上正本證明與原本無異。
本件裁定不得抗告。
中　　華　　民　　國　　96　　年　　12　　月　　10　　日
                                    書記官　林立原
